臺灣臺南地方法院刑事判決
110年度易字第1031號
                                     110年度易字第1103號
                                     110年度易字第1105號
公  訴  人  臺灣臺南地方檢察署檢察官
被      告  温丞焌



上列被告因竊盜案件，經檢察官提起公訴（110年度偵字第19059
號、110年度偵字第19097號），及追加起訴（110年度偵字第229
38號、110年度偵字第9410、20975、21198號），本院合併審理
，被告就被訴事實為有罪之陳述，經本院告知簡式審判程序之旨
，並聽取當事人之意見後，由本院裁定進行簡式審判程序，判決
如下：
    主  文
温丞焌犯如附表編號1至6「主文」欄所示之罪，共陸罪，各處如
附表編號1至6「主文」欄所示之刑及沒收。如附表編號1至3、6
所示部分，應執行有期徒刑壹年參月。如附表編號4、5所示部分
，應執行有期徒刑陸月，如易科罰金，以新臺幣壹仟元折算壹日
。沒收部分併執行之。
    事  實
一、温丞焌前因施用毒品案件，分別經臺灣高雄地方法院分別以
    106年度簡字第142號、第781號判處有期徒刑3月、2月確定
    ，上開2罪經臺灣高雄地方法院以106年度聲字第2185號裁定
    應執行有期徒刑4月確定（下稱甲案）；因竊盜案件，經臺
    灣橋頭地方法院以105年度易字第391號判決分別判處有期徒
    刑7月（下稱乙案）、5月（2罪，應執行有期徒刑8月，下稱
    丙案）確定；又因施用毒品案件，經臺灣屏東地方法院以10
    7年度簡字第471號判處有期徒刑3月確定（下稱丁案），甲
    、乙案接續執行，於107年11月22日執行完畢（嗣接續執行
    丙、丁案及另案所處拘役部分），甫於108年1月3日假釋付
    保護管束出監，並於108年10月2日保護管束期滿，視為執行
    完畢，仍未悔改，分別為下列行為：
(一)温丞焌與姓名年籍不詳綽號「祥仔」之成年男子，共同基於
    意圖為自己不法所有之犯意聯絡，於110年8月5日4時47分許
    ，共乘懸掛由「祥仔」提供之失竊之車號000-0000號車牌之
    自小客車，至臺南市○○區○○○路0段000號「達特潔自助洗車
    場」後，由溫丞焌下車，持足供兇器使用之鐵撬敲開黃上智
    擺放在洗車場內兌幣機鎖頭，再竊取兌幣機內硬幣約新臺幣
    （下同）1萬2000元、兌幣機馬達及錢箱等物，得手後即逃
    逸。
(二)温丞焌又與綽號「祥仔」之成年男子，共同基於意圖為自己
    不法所有之犯意聯絡，於110年8月10日5時42分許，由「祥
    仔」駕駛懸掛失竊之車號000-0000號車牌之自小客車，至臺
    南市○區○○路0段000號，由溫丞焌下車進入邱一珍管理之娃
    娃機店內，以足供兇器使用之拔釘器強行撬開、破壞兌幣機
    ，並竊取機台內現金約2萬後逃逸。
(三)温丞焌與姓名年籍不詳綽號「明仔」之成年男子，共同基於
    意圖為自己不法所有之犯意聯絡，由「明仔」駕駛懸掛車號
    000-0000號車牌之自小客車，於民國110年8月13日6時3分許
    ，至臺南市○○區○○路000號，由温丞焌持客觀上可供兇器使
    用之之拔釘器破壞張超群開設之「沛上洗車場」內之兌幣機
    後，竊取機台內現金1萬元，得手後即逃離。
(四)温丞焌基於幫助竊盜之犯意，於110年1月26日17時53分許，
    駕駛車號000-0000號自小客車搭載另兩名成年男子，至范垂
    楊所管理位在臺南市○○區○○路00號旁之煙斗龍自助洗車場，
    由其中坐於右後座1名男子下車（無證據證明另一名坐在左
    後座不詳男子有犯意），以不詳方式破壞洗車場內投幣箱，
    竊取投幣箱內零錢約3000元得手，温丞焌則至另一個洗車位
    置，下車後以洗車場內設備簡單清理車輛後駕車離開。
(五)温丞焌與姓名年籍不詳綽號「阿凱」之成年男子，共同基於
    意圖為自己不法所有之犯意聯絡，於110年8月10日4時35分
    許，由「阿凱」駕駛懸掛失竊之車號000-0000號車牌之自小
    客車，至王珂玟經營位在臺南市○○區○○路000號娃娃聯萌店
    ，由温丞焌下車進入娃娃機店，以足供兇器使用之鐵撬破壞
    店內設置之兌幣機檯鎖頭及面板，因機台內無零錢，旋即與
    綽號「阿凱」之離開而未遂。
(六)温丞焌與姓名年籍不詳綽號「阿成」之成年男子，共同意圖
    為自己不法所有之犯意聯絡，於110年8月10日4時58分許，
    由「阿成」駕駛懸掛失竊之車號000-0000號車牌之自小客車
    ，至江昱翰所開設位在臺南市○○區○○路0號迅潔洗車場，由
    温丞焌下車，以足供兇器使用之鐵撬破壞店內兌幣機鎖頭，
    使兌幣機毀損致不堪使用，再竊取機台內零錢箱（內含零錢
    約1萬5000元)，得手後隨即離開。
二、案經黃上智訴由臺南市政府警察局第二分局、邱一珍訴由臺
    南市政府警察局第六分局、張超群訴由臺南市政府警察局歸
    仁分局、范垂楊訴由臺南市政府警察局第四分局、王珂玟訴
    由臺南市政府警察局麻豆分局、江昱翰訴由臺南市政府警察
    局佳里分局報告臺灣臺南地方檢察署檢察官偵查起訴及追加
    起訴。
    理  由
壹、程序事項
    簡式審判程序之證據調查，不受刑事訴訟法第159條第1項規
    定之限制，參諸刑事訴訟法第273條之2規定甚明。因此有關
    傳聞證據之證據能力限制規定毋庸予以適用，且本案各項證
    據均無非法取得之情形，故本案以下所引證據，自均得作為
    認定事實之證據。
貳、實體事項
一、上開事實，業據被告温丞焌於本院審理時均坦承不諱，並有
    如附表編號1至6證據欄所示之告訴人或證人之陳述、書證附
    卷可稽，足認被告之自白與事實相符，應可採信。本案事證
    明確，被告犯行均堪認定，應均依法論科。
二、論罪科刑
(一)按刑法第321條第1項第3款之攜帶兇器竊盜罪，係以行為人
    攜帶兇器竊盜為其加重條件，此所謂兇器，其種類並無限制
    ，凡客觀上足對人之生命、身體、安全構成威脅，具有危險
    性之兇器均屬之，且祇須行竊時攜帶此種具有危險性之兇器
    為已足，並不以攜帶之初有行兇之意圖為必要（最高法院79
    年台上字第5253號判例意旨參照）。查被告所為「事實欄一
    、(一)至(三)、(五)至(六)」所示之犯行，所攜帶之鐵撬、
    拔釘器既可分別供被告破壞兌幣機，足見質地均屬堅硬，客
    觀上自足對人之生命、身體構成威脅而具有危險性，應屬兇
    器無訛。
(二)次按刑法毀損罪所稱之「毀棄」，係指以銷毀、滅除、拋棄
    等方法，使物之效用或價值全部喪失；「損壞」，係指損害
    、破壞物之外觀形貌，使其效用或價值喪失或減損；至於「
    致令不堪用」，則指以毀棄、損壞以外之方法，使物不堪通
    常使用而言。查被告犯如事實欄一(六)所示部分，係以金屬
    鐵撬破壞告訴人江昱翰之兌幣機鎖頭，已使該兌幣機鎖頭受
    損而減損整體效用與價值，自屬損壞行為。
(三)核被告温丞焌就「事實欄一(一)(二)(三)」所為，均係犯刑
    法第321條第1項第3款之攜帶兇器竊盜罪，就「事實欄一(四
    )」所為，係犯刑法第30條第1項前段、第320條第1項之幫助
    竊盜罪。就「事實欄一(五)」所為，係犯刑法第321條第3項
    、第1項第3款之攜帶兇器竊盜未遂罪，就「事實欄一(六)」
    所為，係犯；就「事實欄一(六)」所為，係犯刑法第321條
    第1項第3款之攜帶兇器竊盜罪、刑法第354條之毀損他人物
    品罪。
(四)追加起訴意旨認被告就「事實欄一(四)」之行為構成竊盜犯
    行等語，惟被告於準備程序時表示其只是載其朋友前往現場
    ，並未參與行竊之行為，嗣後亦未分有任何利益，其承認幫
    助竊盜等語，且卷內亦無足以證明被告參與把風或從事竊盜
    罪之構成要件行為之積極證據，是依其所言，被告應係以幫
    助其所載友人犯罪之意思從事構成要件以外之行為，檢察官
    此部分追加起訴意旨容有誤會，然僅行為態樣有正犯、從犯
    之分，尚無庸引用刑事訴訟法第300條規定變更起訴法條（
    最高法院101年度台上字第3805號判決意旨參照），爰逕予
    更正。
(五)被告就「事實欄一(一)(二)」與綽號「祥仔」、就「事實欄
    一(三)」與綽號「明仔」、就「事實欄一(五)」與綽號「阿
    凱」、「事實欄一(六)」與綽號「阿成」間就上開犯行，有
    犯意聯絡及行為分擔，為共同正犯。
(六)被告就「事實欄一(六)」部分，乃於攜帶兇器竊盜過程中破
    壞兌幣機之鎖頭，二者仍有部分合致，屬一行為觸犯二罪名
    之想像競合犯，應從一重之刑法第321條第1項第3款之攜帶
    兇器竊盜罪處斷。
(七)被告所犯上開6罪間，犯罪時間、地點不同，犯意各別，行
    為互殊，應予分論併罰。
(八)被告前因施用毒品案件，經臺灣高雄地方法院分別以106年
    度簡字第142號、第781號判處有期徒刑3月、2月確定，上開
    2罪經臺灣高雄地方法院以106年度聲字第2185號裁定應執行
    有期徒刑4月確定（下稱甲案）；因竊盜案件，經臺灣橋頭
    地方法院以105年度易字第391號判決分別判處有期徒刑7月
    （下稱乙案）、5月（2罪，應執行有期徒刑8月，下稱丙案
    ）確定；又因施用毒品案件，經臺灣屏東地方法院以107年
    度簡字第471號判處有期徒刑3月確定（下稱丁案），甲、乙
    案接續執行，於107年11月22日執行完畢（嗣接續執行丙、
    丁案及另案所處拘役部分），甫於108年1月3日假釋付保護
    管束出監，並於108年10月2日保護管束期滿，視為執行完畢
    等情，有臺灣高等法院被告前案紀錄表在卷可佐，是被告於
    受有期徒刑執行完畢後，5年以內故意再犯本案有期徒刑以
    上之4罪，均為累犯，本案依被告構成累犯及犯罪情節，核
    無司法院釋字第775號解釋所示個案應量處最低法定刑、又
    無法適用刑法第59條在內減輕規定之情形，法院應依此解釋
    意旨裁量不予加重最低本刑之情形，自均應依刑法第47條第
    1項規定加重其刑。
(九)被告就「事實欄一(五)」部分，雖已著手竊盜行為之實施，惟未生取得財物之結果，其竊盜行為尚屬未遂，爰依刑法第25條第2項之規定，減輕其刑。有一種刑之加重、一種刑之減輕事由，爰依刑法71條第1項規定，先加後減之。
(十)爰審酌被告前已有數次竊盜前科紀錄（構成累犯部分不重複
    評價），其非無謀生能力之人，仍不思以正當方法獲取財物
    ，任意竊取他人財物，對民眾財產安全及社會治安均造成相
    當危害，迄未賠償如附表編號1至6所示告訴人所受損害；惟
    念及被告犯後尚能坦承犯行之態度，衡酌被告本案各次犯行
    所取得財物之價值、告訴人所受之損害，破壞物品之種類及
    價值；兼衡被告自述高中肄業之教育程度、入監前職業為工
    ，家庭經濟狀況勉持，不需要撫養家人之家庭生活狀況等一
    切情狀，分別量處如附表編號1至6「主文」欄所示之刑，並
    就其所犯如附表編號4、5部分，諭知易科罰金之折算標準。
()另審酌被告所為本案犯行之犯罪時間之間隔，同為侵害財產
    法益之犯罪，罪質相同，綜合考量其上開6罪之類型、所為
    犯行之行為與時間關連性及被告整體犯行之應罰適當性等總
    體情狀，各就如附表編號1至3、6所示（不得易科罰金部分
    ）及如附表編號4、5所示部分（得易科罰金部分），分別定
    其應執行之刑如主文所示，並就如附表編號4、5所示應執行
    部分諭知易科罰金之折算標準。
三、沒收：
(一)犯罪所得部分：
    按犯罪所得，屬於犯罪行為人者，沒收之，前二項之沒收，
    於全部或一部不能沒收或不宜執行沒收時，追徵其價額，刑
    法第38條之1第1項前段、第3項，分別定有明文。次按沒收
    係以犯罪為原因而對於物之所有人剝奪其所有權，將其強制
    收歸國有之處分；犯罪所得之沒收、追繳或追徵，在於剝奪
    犯罪行為人之實際犯罪所得（原物或其替代價值利益），使
    其不能坐享犯罪之成果，重在犯罪者所受利得之剝奪，兼具
    刑罰與保安處分之性質，故無利得者自不生剝奪財產權之問
    題。有關共同正犯犯罪所得之沒收、追繳或追徵，本院向採
    之共犯連帶說，惟業經104年度第13次刑事庭會議決議不再
    援用、供參考，而改採應就各人實際分受所得之財物為沒收
    ，追徵亦以其所費失者為限之見解。至於共同正犯各人有無
    犯罪所得，或其犯罪所得之多寡，應由事實審法院綜合卷證
    資料及調查所得認定之（最高法院105年度台上字第1807號
    判決意旨參照）。查被告就「事實欄一(一)」部分，分得6,
    000元，就「事實欄一(二)」部分，分得10,000元，就「事
    實欄一(三)」部分，分得5,000元，就「事實欄一(六)」部
    分，分得7,500元，均為被告犯罪所分得之物，業據被告坦
    承在卷，爰依上開規定宣告沒收之，於全部或一部不能沒收
    或不宜執行沒收時，追徵其價額。
(二)犯罪所用之物：
    至被告犯就「事實欄一(一)(五)(六)」部分所使用之鐵撬、
    「事實欄一(二)(三)」部分所用之拔釘器，均未據扣案，而
    該物品乃屬日常容易取得之一般用品，縱予沒收，所收之特
    別預防及社會防衛效果亦甚微弱，欠缺刑法上之重要性，本
    諸刑法第38條之2第2項規定之意旨，爰認尚無宣告沒收之必
    要，而不予宣告沒收。
據上論斷，應依刑事訴訟法第273條之1第1項、第299條第1項前
段，刑法第320條第1項、第321條第1項第3款、第3項、第354條
、第25條、第30條、第55條、第41條第1項前段、第50條第1項第
1款、第51條第5款、第38條之1第1項、第3項、第40條之2第1項
，刑法施行法第1條之1第1項，判決如主文。
本案經檢察官林慧美提起公訴及追加起訴，檢察官洪欣昇到庭執
行職務。
中　　華　　民　　國　　111 　年　　3 　　月　　28　　日
　　　　　　　　　刑事第十三庭  法　官　王惠芬
以上正本證明與原本無異
如不服本判決應於收受本判後20日內向本院提出上訴書狀，並應
敘述具體理由。其未敘述上訴理由者，應於上訴期間屆滿後20日
內向本院補提理由書狀（均須按他造當事人之人數附繕本）「切
勿逕送上級法院」。
  　　　　　　　　　　　　　　　書記官　陳杰瑞
中　　華　　民　　國　　111 　年　　3 　　月　　28　　日
附錄本案論罪科刑法條：
中華民國刑法第320條
意圖為自己或第三人不法之所有，而竊取他人之動產者，為竊盜
罪，處 5 年以下有期徒刑、拘役或 50 萬元以下罰金。
意圖為自己或第三人不法之利益，而竊佔他人之不動產者，依前
項之規定處斷。
前二項之未遂犯罰之。
中華民國刑法第321條
犯前條第一項、第二項之罪而有下列情形之一者，處六月以上五
年以下有期徒刑，得併科五十萬元以下罰金：
一、侵入住宅或有人居住之建築物、船艦或隱匿其內而犯之。
二、毀越門窗、牆垣或其他安全設備而犯之。
三、攜帶兇器而犯之。
四、結夥三人以上而犯之。
五、乘火災、水災或其他災害之際而犯之。
六、在車站、港埠、航空站或其他供水、陸、空公眾運輸之舟、
    車、航空機內而犯之。
前項之未遂犯罰之。
刑法第354條
毀棄、損壞前二條以外之他人之物或致令不堪用，足以生損害於
公眾或他人者，處二年以下有期徒刑、拘役或一萬五千元以下罰
金。 
附表                                   
編號 被害人 犯罪時間 犯罪事實   犯罪地點  1 黃上智 110年8月5日4時47分許 如事實欄一(一)   臺南市○○區○○○路0段000號「達特潔自助洗車場」   證據： 1.證人黃上智於警詢中之證述。(警一卷P7至9頁) 2.被告溫丞焌後頸部刺青比對圖案照片1張。(警一卷第21頁) 3.洗車場內兌幣機之照片3張。(警一卷第23至25頁) 4.110年8月5日洗車場現場監視器擷取畫面照片8張。(警一卷第25至33   頁) 5.失車-案件基本資料詳細畫面報表。(警一卷第35頁) 6.車牌000-0000號車輛詳細資料報表。(警一卷第37頁)    主文： 温丞焌共同犯攜帶兇器竊盜罪，累犯，處有期徒刑柒月。 未扣案之犯罪所得新臺幣陸仟元沒收，於全部或一部不能沒收或不宜執行沒收時，追徵其價額。   2 邱一珍 110年8月10日5時42分許 如事實欄一(二)   臺南市○區○○路0段000號   證據： 1.證人邱一珍於警詢中之證述。(警二卷第5至8頁) 2.娃娃機店內兒幣機之照片6張。(警二卷第11至15頁) 3.110年8月10日娃娃機店現場監視器擷取畫面照片52張。(警二卷第17至67頁) 4.車牌000-0000號車牌查詢資料照片。(警二卷第69頁) 5.被告溫丞焌後頸部刺青比對圖案照片2張。(警二卷第71頁) 6.車牌000-0000號車輛詳細資料報表。(警二卷第81頁) 7.失車-案件基本資料詳細畫面報表。(警二卷第83頁)    主文： 温丞焌共同犯攜帶兇器竊盜罪，累犯，處有期徒刑捌月。 未扣案之犯罪所得新臺幣壹萬元沒收，於全部或一部不能沒收或不宜執行沒收時，追徵其價額。   3 張超群  民國110年8月13日6時3分許 如事實欄一(三)   臺南市○○區○○路000號「沛上洗車場」   證據： 1.證人張超群於警詢中之證述。(追警一卷第9至13頁) 2.監視器翻拍照片8張。(追警一卷第15至21頁) 3.換幣機之照片1張。(追警一卷第21頁) 4.被告溫丞焌之照片6張。(追偵一卷第47至51頁) 5.台南市政府警察局歸仁分局仁德分駐所受理案件證明單。(追警一卷第23頁)    主文： 温丞焌共同犯攜帶兇器竊盜罪，累犯，處有期徒刑柒月。 未扣案之犯罪所得新臺幣伍仟元沒收，於全部或一部不能沒收或不宜執行沒收時，追徵其價額。   4 范垂楊  110年1月26日17時53分許 如事實欄一(四)   臺南市○○區○○路00號旁之煙斗龍自助洗車場   證據： 1.證人范垂楊於警詢中之證述。(追警二卷第3至7頁) 2.證人李柏侖於警詢中之證述。(追警二卷第9至13頁) 3.被告溫丞峻與李柏侖之汽車讓渡書1份。(追警二卷第15至17頁) 4.煙斗龍自助洗車場內兌幣機之照片8張。(追警二卷第19至25頁) 5.110年1月26日洗車場監視器擷取畫面照片10張。(追警二卷第27至35頁) 6.臺南地檢署勘驗筆錄及照片1份。(追偵二卷第133至154頁) 7.車牌000-0000號車輛詳細資料報表。(警一卷第45頁)    主文： 温丞焌幫助犯竊盜罪，累犯，處有期徒刑貳月，如易科罰金，以新臺幣壹仟元折算壹日。   5 王珂玟  110年8月10日4時35分許 如事實欄一(五)   臺南市○○區○○路000號娃娃聯萌店   證據： 1.證人王珂玟於警詢中之證述。(追警三卷第9至11頁) 2.娃娃聯萌店內兌幣機之照片11張。(追警三卷第13至23頁) 3.110年8月10日娃娃聯萌店內監視器畫面截圖照片14張。(追警三卷第2    5至37頁) 4.道路監視器畫面截圖7張。(追警三卷第39至43頁) 5.被告溫丞焌後頸部刺青圖案對比照片4張。(追警三卷第45、51頁) 6.車牌000至8265號自小客車車行執跡紀錄。(追警三卷第53至55頁) 7.失車-案件基本資料詳細畫面報表。(追警三卷第57頁)    主文： 温丞焌共同犯攜帶兇器竊盜未遂罪，累犯，處有期徒刑伍月，如易科罰金，以新臺幣壹仟元折算壹日。   6 江昱翰  110年8月10日4時58分許 如事實欄一(六)   臺南市○○區○○路0號迅潔洗車場   證據： 1.證人江昱翰於警詢中之證述。(追警四卷第11至13頁) 2.110年8月10日迅潔洗車場監視器翻拍相片12張。(追警四卷第15至25   頁) 3.迅潔洗車場內兌幣機之照片2張。(追警四卷第27頁) 4.臺南市政府警察局佳里分局110年11月8日南市警佳偵字第1100611122號函暨函附員警職務報告1份。(追警四卷第63至65頁)    主文： 温丞焌共同犯攜帶兇器竊盜罪，累犯，處有期徒刑捌月。 未扣案之犯罪所得新臺幣柒仟伍佰元沒收，於全部或一部不能沒收或不宜執行沒收時，追徵其價額。